Minutes et répertoires du notaire Nicolas LAISNÉ, 18 août 1729 - 19 novembre 1763 (étude XIV)
Archives nationales
- Minutes de Nicolas LAISNÉ, 18 août 1729 - décembre 1763; MC/ET/XIV/275 - MC/ET/XIV/381
  - Minutes. 1751, janvier - mai, janvier - mai 1751; MC/ET/XIV/341
    - Constitution., 9 janvier 1751; MC/ET/XIV/341
      Nom, qualité: (Mme ou Mlle) Prignot, Marie Marguerite.
      Nom, qualité: (M.) Genard, Michel (bourgeois de Paris).
      Profession: marchand.
      Domicile: Paris.
      Nom, qualité: (Mme ou Mlle) Pelle, Anne.
      Nom, qualité: (M.) Morare, Etienne (bourgeois de Paris).
      Profession: marchand
    - Transport., 9 janvier 1751; MC/ET/XIV/341
      Nom, qualité: (M.) Morare, Etienne.
      Nom, qualité: (M.) Cotelle, Henri Bonnaventure.
      Relations: representant(e) de l'intervenant 4.
      Nom, qualité: (Mme ou Mlle) Genard, Marie Anne.
      Relations: épouse de l'intervenant 3
      transport de droits
    - Vente, maison, Melun., 9 janvier 1751; MC/ET/XIV/341
      Nom, qualité: (M.) Presdeseigle, Jean Baptiste P (bourgeois de Paris).
      Nom, qualité: (M.) Godin, Alexandre L.
      Profession: notaire.
      Domicile: Melun
    - Transport de rente, estimation de rente., 10 janvier 1751; MC/ET/XIV/341
      Nom, qualité: (M.) Ronde de Varennes, Laurent.
      Profession: commissaire des guerres.
      Nom, qualité: (M.) Flers de, Adrien.
      Profession: procureur au Parlement
    - Reconnaissance, declaration de cens, rente,, terre., 10 janvier 1751; MC/ET/XIV/341
      Nom, qualité: (M.) Boutin de La-Source, Simon.
      Domicile: Saint-Cyr-en-Val.
      Nom, qualité: (M.) Lwendal de, Woldemar.
      Profession: marechal de France.
      Domicile: Sain
    - Procuration., 13 janvier 1751; MC/ET/XIV/341
      Nom, qualité: (M.) Anisson, Louis.
      Profession: abbe.
      Domicile: Ivry, egl-Notre-Dame.
      Nom, qualité: (M.) Evesque, Jacques.
      Profession: concierge de la mense abbatiale.
      Domicile: Ivry
      procuration
    - Depot d'especes., 13 janvier 1751; MC/ET/XIV/341
      Nom, qualité: (personne morale) Gauvret (hoirs).
      Relations: héritiers de l'intervenant 2.
      Nom, qualité: (M.) Gauret.
      dépôt de pièces
    - Succession (partage)., 14 janvier 1751; MC/ET/XIV/341
      Nom, qualité: (personne morale) Derougny (hoirs).
      Nom, qualité: (M.) Derougny, Jean Simon.
      Profession: intendant de commerce
      partage
    - Quittance de rachat., 15 janvier 1751; MC/ET/XIV/341
      Nom, qualité: (M.) Moulin, Christophe.
      Relations: procureur de l'intervenant 2.
      Nom, qualité: (Mme ou Mlle) Lemaistre, Marie Marguerite.
      Profession: abbesse.
      Domicile: Nevers.
      Relations: procuratrice de l'intervenant 3.
      Nom: (personne morale) Abbaye de Notre-Dame de Nevers.
      Intervenant 4, en deuxième partie:
      Nom, qualité: (M.) Andrault de Langeron, Jean Baptiste L (marquis de molleray, comte de chevriere).
      Profession: marechal de France
      quittance
    - Consentement., 16 janvier 1751; MC/ET/XIV/341
      Nom, qualité: (M.) Duscoulie, Louis.
      Profession: avocat au Parlement
    - Mariage., 17 janvier 1751; MC/ET/XIV/341
      Nom, qualité: (M.) Bourin, Antoine V.
      Profession: serrurier.
      Nom, qualité: (M.) Labadie, Marie Madeleine
    - Depot de certificat de vie., 18 janvier 1751; MC/ET/XIV/341
      Nom, qualité: (M.) Cuchart, Francois.
      Nom, qualité: (M.) Deville, Laurent.
      Profession: négociant.
      Domicile: Bayonne
      dépôt de pièces; notoriété
    - Quittance, main-levee., 19 janvier 1751; MC/ET/XIV/341
      Nom, qualité: (M.) Antoine, Jean Joseph.
      Profession: prévôt.
      Domicile: Saint-Martin-de-Tours.
      Nom, qualité: (M.) Bouchardieres Des, Martin Francois.
      Profession: secrétaire des finances.
      Domicile: Tours
    - Quittance de rachat., 21 janvier 1751; MC/ET/XIV/341
      Nom, qualité: (M.) Leleu, Jean Francois.
      Profession: commissaire de la gendarmerie.
      Nom, qualité: (Mme ou Mlle) Englegen, Bonne Francoise.
      Relations: veuve de l'intervenant 3.
      Nom, qualité: (M.) Du Lau, Louis Laurent.
      Profession: maitre de camp de la gendarmerie
    - Procuration déposee., 21 janvier 1751; MC/ET/XIV/341
      Nom, qualité: (Mme ou Mlle) Coquiel de, Anne Marie.
      Domicile: Rouen.
      Relations: épouse de l'intervenant 2.
      Nom, qualité: (M.) Commanville, Jean Jacques.
      Nom, qualité: (M.) Baudry, Jacques
    - Decharge, remise de pieces., 23 janvier 1751; MC/ET/XIV/341
      Nom, qualité: (M.) Leulliard, Jean Baptiste.
      Profession: mercier.
      Nom, qualité: (Mme ou Mlle) Baraly, Marie Catherine.
      Relations: épouse de l'intervenant 3.
      Nom, qualité: (M.) Longuet de Vernouillet
    - Constitution., 23 janvier 1751; MC/ET/XIV/341
      Nom, qualité: (M.) Boutin, Charles C.
      Profession: maitres des requetes en l'hotel du roi.
      Profession: commissaire des armées
    - Procuration., 23 janvier 1751; MC/ET/XIV/341
      Nom, qualité: (Mme ou Mlle) Fournier, Marie Therese.
      Nom, qualité: (M.) Legentil, Guy.
      Profession: commissaire de la marine,conseiller.
      Domicile: Saint-Domingue.
      Nom, qualité: (M.) Legentil, Jean Baptiste H.
      Domicile: Saint-Domingue
    - Mariage., 23 janvier 1751; MC/ET/XIV/341
      Nom, qualité: (Mme ou Mlle) Sanson de Chatelets, Laurence M P J
    - Obligation, décès., 24 janvier 1751; MC/ET/XIV/341
      Nom, qualité: (M.) Charpentier, Jacques.
      Nom, qualité: (Mme ou Mlle) Drouart, Antoinette.
      Relations: épouse de l'intervenant 1
      obligation
    - Transport de rente., 25 janvier 1751; MC/ET/XIV/341
      Nom, qualité: (M.) Charpentier, Francois.
      Profession: garde de la prevote des monnaies.
      Nom, qualité: (M.) Lefevre, Laurent.
      Profession: cordonnier.
      Nom, qualité: (M.) Lefebvre, Pierre (bourgeois de Paris)
    - Compte, obligation de delegation., 25 janvier 1751; MC/ET/XIV/341
      Nom, qualité: (M.) Preaudeau de Verperille, Charles.
      Nom, qualité: (M.) Forget, Francois.
      Profession: professeur en l'universite.
      Domicile: Paris
    - Depot de procuration., 25 janvier 1751; MC/ET/XIV/341
      Nom, qualité: (M.) Gaudoin de La-Vannerie, Jean.
      Nom, qualité: (M.) Madeleine de La-Valette, Louis Guillaume.
      Profession: commis au tresor
    - Transport de rente., 26 janvier 1751; MC/ET/XIV/341
      Nom, qualité: (M.) Baudeau Du-Pradet, Gaspard (bourgeois de Paris).
      Nom, qualité: (M.) Guillomet, Claude Antoine.
      Profession: huissier au Châtelet.
    - Declaration., 26 janvier 1751; MC/ET/XIV/341
      Nom, qualité: (M.) Domine de Verzet, Jean.
    - Depot de certificat de vie., 28 janvier 1751; MC/ET/XIV/341
      Nom, qualité: (M.) Perrotin de Barmon, Philippe J.
      Nom, qualité: (M.) Noublanche, Jean (bourgeois de Paris)
    - Bail, maison., 28 janvier 1751; MC/ET/XIV/341
      Nom, qualité: (M.) Deladehors, Etienne Eustache.
      Nom, qualité: (M.) Deladehors Du-Morier, Louis Antoine.
      Nom, qualité: (M.) Deraine, Jean Baptiste S.
      Profession: chandelier
    - Bail, maison de campagne, Carriere-sous-Poissy., 29 janvier 1751; MC/ET/XIV/341
      Nom, qualité: (M.) Charmoy, Francois G.
      Nom, qualité: (Mme ou Mlle) La Farre de, Francoise M.
      Nom, qualité: (M.) Boutillier de Chavigny, Claude Louis (comte de pons)
    - Bail, maison., 30 janvier 1751; MC/ET/XIV/341
      Nom, qualité: (M.) Letellier, Pierre J M.
      Relations: tuteur de l'intervenant 2.
      Nom, qualité: (Mme ou Mlle) Bonnevie, Marie J Olympe (marquise de vervins).
      État civil: mineure.
      Domicile: Vervins.
      Nom, qualité: (M.) Bayet, Henri Jean.
      Profession: chirurgien
    - Transport de rente., 30 janvier 1751; MC/ET/XIV/341
      Nom, qualité: (M.) Peillon de Faret, Simon Georges.
      Nom, qualité: (M.) Malys, Antoine Francois.
      Profession: general des monnaies du pape.
      Domicile: Avignon.
      Nom, qualité: (M.) Preaudeau, Claude
    - Obligation, décès., 31 janvier 1751; MC/ET/XIV/341
      Nom, qualité: (Mme ou Mlle) Legendre, Louise.
      Nom, qualité: (M.) Piron, Albert.
      Profession: cordonnier
    - Depot de procuration., 1er février 1751; MC/ET/XIV/341
      Nom, qualité: (M.) Cuchard, Francois (bourgeois de Paris).
      Nom, qualité: (Mme ou Mlle) Blanchet, Catherine.
      Domicile: Hennebont.
      Nom, qualité: (Mme ou Mlle) Blanchet, Anne.
      Domicile: Morlaix.
      Nom, qualité: (Mme ou Mlle) Blanchet, Louise Francoise.
      Domicile: Morlaix
    - Constitution., 1er février 1751; MC/ET/XIV/341
      Nom, qualité: (M.) Cadeau d' Ijonval, Charles Paul.
      Nom, qualité: (M.) Cadeau, Jacques Paul.
      Relations: fils de l'intervenant 1.
      Nom, qualité: (M.) Boucher, Claude Olivier.
      Profession: conseiller au Parlement
    - Bail, marche de la cour de l'hotel des patriarches., 3 février 1751; MC/ET/XIV/341
      Nom, qualité: (M.) Canaye de, Etienne (academicien des inscriptions et belles-lettres).
      Profession: prêtre.
      Nom, qualité: (Mme ou Mlle) Delamarre, Catherine M.
      Nom, qualité: (M.) Berthet, Augustin B.
      Profession: boucher
    - Main-levee., 4 février 1751; MC/ET/XIV/341
      Nom, qualité: (Mme ou Mlle) Grizard, Marguerite.
      Nom, qualité: (M.) Trouvain, Jean (bourgeois de Paris).
      Nom, qualité: (Mme ou Mlle) Bergeot, Marie
    - Mariage., 4 février 1751; MC/ET/XIV/341
      Nom, qualité: (M.) Buseau, Nicolas.
      Profession: cocher de carrosse.
      Nom, qualité: (Mme ou Mlle) Ficier, Anne Cecile.
      Nom, qualité: (M.) Breghot, Claude.
      Profession: marchand-forain
    - Reconstitution, le dixieme., 6 février 1751; MC/ET/XIV/341
      Nom: (personne morale) Commissaires Du Roi.
      Nom, qualité: (Mme ou Mlle) Modenx, Anne Philippe.
      Nom, qualité: (M.) Chastelain, Charles.
    - Bail, maison, Montaterre., 8 février 1751; MC/ET/XIV/341
      Nom, qualité: (M.) Boulanc de Passy, Charles N J.
      Nom, qualité: (M.) Dubois, Antoine A (bourgeois de Paris).
      Relations: frère de l'intervenant 3.
      Nom, qualité: (M.) Dubois, Jean (bourgeois de Paris).
      Relations: frère de l'intervenant 2
    - Cautionnement., 8 février 1751; MC/ET/XIV/341
      Nom, qualité: (M.) Lobinois, Antoine (bourgeois de Paris).
      Nom, qualité: (M.) Montagne, Jacques.
      cautionnement
    - Depot de certificat de capitation., 15 février 1751; MC/ET/XIV/341
      Nom, qualité: (M.) Cuchart, Francois (bourgeois de Paris).
      Nom, qualité: (M.) Desmoulins de Lisle, Louis Aime.
      Domicile: Lille
    - Constitution de rente., 16 février 1751; MC/ET/XIV/341
      Nom, qualité: (Mme ou Mlle) Desfosses, Anne.
      Nom, qualité: (M.) Jouenne d' Esgrigny, Jean Rene.
      Domicile: Coyolle-en-Valois, chateau.
      Nom, qualité: (Mme ou Mlle) Desfosses, Jeanne.
      Nom, qualité: (M.) Lecointe, Louis.
      Profession: auditeur em la chambre des comptes
    - Transport, consentement., 16 février 1751; MC/ET/XIV/341
      Nom, qualité: (M.) Hubert de Corcy, Jerome.
      Profession: capitaine de la grande fauconnerie de France.
      Nom, qualité: (M.) Vassan de, Michel.
      Profession: capitaine des levrettes de la chambre du roi
    - Procuration déposee., 16 février 1751; MC/ET/XIV/341
      Nom, qualité: (M.) Millot, Pierre.
      Nom, qualité: (M.) Deschamps, Antoine (bourgeois de lyon)
    - Depot de certificat de vie., 19 février 1751; MC/ET/XIV/341
      Nom, qualité: (M.) Faudras, Charles Rene (comte de serillac).
      Nom, qualité: (M.) Faudras, Louis Herve
    - Testament., 20 février 1751; MC/ET/XIV/341
      Nom, qualité: (Mme ou Mlle) Desmoulins de L'Isle, Marie Francoise.
      Nom, qualité: (M.) Boucher, Charles (comte d' orsay)
    - Compte, convention., 20 février 1751; MC/ET/XIV/341
      Nom, qualité: (M.) Lemaire d' Aubigny, Jerome.
      Profession: maitre en la chambre de comptes.
      Nom, qualité: (personne morale) Lemarie d' Aubigny (enfants).
      État civil: mineurs.
      Relations: enfants de l'intervenant 1.
      Nom, qualité: (M.) Vilain, Francois.
      Relations: procureur de l'intervenant 4.
      Nom, qualité: (M.) Buisson de Bussy, Louis.
      Profession: premier president au bureau des finances.
      Domicile: Bourges.
      Intervenant 5, en première partie:
      Nom, qualité: (M.) Pivert, Etienne.
      Relations: procureur de l'intervenant 6.
      Intervenant 6, indirect:
      Nom, qualité: (M.) Sauciere, Antoine Nicolas.
      Domicile: Serigny.
      Intervenant 7, en première partie:
      Nom, qualité: (M.) Bernard, Claude Henri.
      Intervenant 8, en première partie:
      Nom, qualité: (Mme ou Mlle) Perrotin de Barmond, Catherine Claude.
      Relations: épouse de l'intervenant 7.
      Intervenant 9, en deuxième partie:
      Nom, qualité: (M.) Real de Corban, Gaspard.
      Profession: grand sénéchal.
      Domicile: Forcalquier
    - Vente, maison, hotel des cens, Melun., 24 février 1751; MC/ET/XIV/341
      Nom, qualité: (M.) Regnier de, Claude Francois (comte de guerch et moermont, marquis de nangis).
      Profession: gouverneur.
      Domicile: Huningue.
      Nom, qualité: (M.) Du Soulie, Louis.
      Profession: avocat au parlement,president lieutenant civil et de police.
    - Constitution., 24 février 1751; MC/ET/XIV/341
      Nom, qualité: (Mme ou Mlle) Vernou, Louise Francoise.
      Nom, qualité: (M.) Leroy d' Herval, Rene.
      Profession: contrôleur de la maison de la duchesse de Berry.
      Nom, qualité: (M.) Combes de, Paul (bourgeois de Paris)
    - Constitution., 25 février 1751; MC/ET/XIV/341
      Nom, qualité: (Mme ou Mlle) Poyrot, Marie Francoise
    - Succession (renonciation)., 27 février 1751; MC/ET/XIV/341
      Nom, qualité: (Mme ou Mlle) Boutet de Guignanville, Marie Anne C.
      Nom, qualité: (M.) Briqueville de, Henri (marquis de la luzerne).
      Profession: maitre de camp d'infanterie
      renonciation
    - Convention, maison, Paris, rue Nd des Victoires., 1er mars 1751; MC/ET/XIV/341
      Nom, qualité: (M.) Arnaud, Martin.
      Relations: exécuteur testamentaire de l'intervenant 2.
      Nom, qualité: (M.) Reynier, Francois Andre.
      Nom, qualité: (M.) Perrotin de Barmond, Ange Francois.
      Profession: maitre ordinaire à la chambre des comptes.
    - Bail, maison, Paris, rue Nd des Victoires., 1er mars 1751; MC/ET/XIV/341
      Nom, qualité: (M.) Castaing, Arnauld.
      Profession: depute du commerce.
      Domicile: Bordeaux.
      Nom, qualité: (Mme ou Mlle) Nafrechou, Marie.
      Relations: épouse de l'intervenant 2
    - Constitution., 3 mars 1751; MC/ET/XIV/341
      Nom, qualité: (M.) Douchet, Leger (bourgeois de Paris)
    - Inventaire après décès de Marie Lacoste, veuve de Jean Rivière., 3 mars 1751; MC/ET/XIV/341
      Nom, qualité: (Mme ou Mlle) Lacoste, Marie.
      État civil: décédée.
      Nom, qualité: (M.) Rivière, Jean.
      Profession: trésorier des cent suisses.
      inventaire après décès; Lacoste, Marie; Rivière, Jean
    - Consentement., 3 mars 1751; MC/ET/XIV/341
      Nom, qualité: (M.) Briqueville de, Henri Francois.
      Profession: colonel d'infanterie.
      Nom, qualité: (Mme ou Mlle) Briqueville de, Anne Marie.
      Nom, qualité: (Mme ou Mlle) Boutet de Gignonville, Marie Anne Catherine.
    - Constitution., 4 mars 1751; MC/ET/XIV/341
      Nom, qualité: (M.) Sallier, Pierre.
      Profession: secrétaire du roi.
      Nom, qualité: (M.) Vougny d' Inerville de, Pierre Marie.
      Profession: capitaine de cavalerie.
    - Transport de rente., 5 mars 1751; MC/ET/XIV/341
      Nom, qualité: (M.) Charuel, Robert.
      Profession: écuyer du duc de Berry.
      Nom, qualité: (M.) Boutin, Simon.
      Profession: receveur general des finances.
    - Constitution., 5 mars 1751; MC/ET/XIV/341
      Nom, qualité: (M.) Dusoulie, Louis.
      Profession: lieutenant general civil de police.
      Domicile: Melun.
      Nom, qualité: (M.) Gittard, Simon Noel.
      Domicile: Montigny sur Loing
    - Procuration., 5 mars 1751; MC/ET/XIV/341
      Nom, qualité: (M.) Briqueville de, Henri Francois (seigneur d' osmanville).
      Nom, qualité: (M.) Pelle, Jean.
      Profession: intendant de la terre d'osmanville.
      Domicile: Isigny
    - Procuration., 5 mars 1751; MC/ET/XIV/341
      Nom, qualité: (Mme ou Mlle) Boutet de Guignonville, Marie Anne Catherine.
      Profession: maitre de camp d'infanterie.
      Nom, qualité: (M.) Servant.
      Profession: receveur des insinuations.
      Domicile: Chartres
    - Quittance., 6 mars 1751; MC/ET/XIV/341
      Nom, qualité: (Mme ou Mlle) Beringhen de, Elisabeth Marie.
      Nom, qualité: (Mme ou Mlle) Begin, Francoise.
      Nom, qualité: (M.) Larticle, Charles.
      Profession: jure crieur,officier porteur de charbon.
    - Transport de rente sur la ville de Paris., 6 mars 1751; MC/ET/XIV/341
      Nom, qualité: (Mme ou Mlle) Ravaut, Marie Elisabeth.
      Nom, qualité: (M.) Lesaint Pere, Pierre Gilles (bourgeois de Paris).
      Nom, qualité: (M.) Cloquemin, Jean (bourgeois de Paris)
    - Notoriete du nom., 6 mars 1751; MC/ET/XIV/341
      Nom, qualité: persname Demaldant, Anne
      notoriété
    - Constitution., 8 mars 1751; MC/ET/XIV/341
      Nom, qualité: (M.) Vougny de, Jacques Marie.
    - Constitution., 8 mars 1751; MC/ET/XIV/341
      Nom, qualité: (M.) Turgis, Gabriel Henri.
      Profession: macon entrepreneur (maître).
      Nom, qualité: (M.) Toudouze, Jean (bourgeois de Paris)
    - Constitution., 8 mars 1751; MC/ET/XIV/341
    - Transaction., 8 mars 1751; MC/ET/XIV/341
      Nom, qualité: (M.) Fusee de Voisenon de, Louis Victor (comte de voisenon).
      Profession: capitaine aux gardes francaises.
      Nom, qualité: (Mme ou Mlle) Prieeur, Louise.
      Nom, qualité: (M.) Salle, Michel.
      Profession: secrétaire duroi.
      accord
    - Celebration de mariage déposee., 9 mars 1751; MC/ET/XIV/341
      Nom, qualité: (M.) Briqueville, Henri Francois (marquis).
      Nom, qualité: (Mme ou Mlle) Camus de Pontcarre, Adelaide Jeanne Claude
    - Constitution., 10 mars 1751; MC/ET/XIV/341
      Nom, qualité: (M.) Vougny de, Jean Marie.
    - extinction de créance., 10 mars 1751; MC/ET/XIV/341
      Nom, qualité: (M.) Pillet, Pierre Urbain.
      Profession: conseiller au Châtelet.
      Nom, qualité: (Mme ou Mlle) Pechard, Henriette Genevieve.
      Nom, qualité: (M.) Antoine, Jean.
      Profession: marchand-joaillier.
    - Procuration., 13 mars 1751; MC/ET/XIV/341
      Nom, qualité: (M.) Deribes, Jean Andre.
      Nom, qualité: (M.) Ravot d' Ombreval, Jean Baptiste
    - Certificat de vie déposee., 13 mars 1751; MC/ET/XIV/341
      Nom, qualité: (Mme ou Mlle) Dubois Gilles, Jeanne Francoise.
      Profession: religieuse superieure.
      Domicile: Saint-Servan, cte-Bon Pasteur
    - Ratification de vente, magasin, Mery-sur-Seine., 14 mars 1751; MC/ET/XIV/341
      Nom, qualité: (M.) Gayot, Jean Baptiste.
      Profession: consul general de France.
      Domicile: Valence, espagne.
      Nom, qualité: (M.) Tarin, Pierre (bourgeois de Paris)
      acte de vente; ratification
    - Succession (liquidation)., 16 mars 1751; MC/ET/XIV/341
      Nom, qualité: (M.) Dusoulie, Philippe (bourgeois de lyon).
      liquidation
    - Transport de rente., 17 mars 1751; MC/ET/XIV/341
      Nom, qualité: (M.) Gallyot, Jean Baptiste.
      Profession: gentilhomme du roi.
    - Quittance., 20 mars 1751; MC/ET/XIV/341
      Nom, qualité: (M.) Bellavoine, Louis Charles.
      Nom, qualité: (Mme ou Mlle) Bellavoine, Marthe.
      Nom, qualité: (M.) Clapisson, Pierre (baron dulin).
    - Constitution., 20 mars 1751; MC/ET/XIV/341
      Nom, qualité: (M.) Guerin, Claude Francois
    - Succession (dépôt de pieces)., 26 mars 1751; MC/ET/XIV/341
      Nom, qualité: (M.) Lebrun, Guillaume Bonaventure (bourgeois de Paris).
    - Quittance., 26 mars 1751; MC/ET/XIV/341
      Nom, qualité: (M.) Letellier, Pierre Jacques Marie.
      Nom, qualité: (Mme ou Mlle) Bonnevie de Vervins de, Marie Jeanne Olympe.
      Nom, qualité: (M.) Moreau de Vassigny, Pierre Jacques.
      Profession: conseiller au Parlement.
    - Quittance., 27 mars 1751; MC/ET/XIV/341
      Nom, qualité: (M.) Poillot de Marolles, Louis Charles Philibert.
      Profession: conseiller à la tour des aides.
      Nom, qualité: (Mme ou Mlle) Aleaune, Genvieve.
      Nom, qualité: (personne morale) Briqueville de (succession).
      Relations: héritiers de l'intervenant 4.
    - Convention., 29 mars 1751; MC/ET/XIV/341
      Nom, qualité: (M.) Poussepin de, Philippe.
      Nom, qualité: (M.) Maudvison, Augustin.
      Profession: marchand-commissionnaire de vins.
      Domicile: Orleans
    - Titre nouvel, maison, terres., 29 mars 1751; MC/ET/XIV/341
      Nom, qualité: (M.) Preaudeau, Claude.
      Profession: intéressé dans les fermes du roi.
      Nom, qualité: (M.) Camelin, Roch.
      Profession: conseiller presidial.
      Domicile: Auxerre.
      Nom, qualité: (Mme ou Mlle) Chapotin, Gabrielle.
    - Quittance., 3 avril 1751; MC/ET/XIV/341
      Nom, qualité: (Mme ou Mlle) Casenave de, Marguerite.
      Nom, qualité: (M.) Mauperche de, Mathieu (bourgeois de Paris).
      Nom, qualité: (M.) Savigny, Michel.
      Profession: vigneron.
      Domicile: Puteaux.
      Nom, qualité: (Mme ou Mlle) Nezot, Marie Marthe.
    - Procuration., 3 avril 1751; MC/ET/XIV/341
      Nom, qualité: (M.) Lagneau, Michel Leonore.
      Profession: capitaine aux grenadiers de France.
      Domicile: Douai en Flandre.
      Nom, qualité: (M.) Gombault, Urbain.
      Profession: procureur au Parlement.
    - Procuration., 3 avril 1751; MC/ET/XIV/341
      Nom, qualité: (M.) Cullot, Pierre (bourgeois de Paris).
      Nom, qualité: (M.) Gitton, Charles (bourgeois de Paris)
    - Consentement., 5 avril 1751; MC/ET/XIV/341
      Nom, qualité: (M.) Lartois, Jacques Francois.
      Profession: trésorier general payeur alternatif des deniers de la police.
    - Bail, corps de logis, Paris, rue du Temple., 6 avril 1751; MC/ET/XIV/341
      Nom, qualité: (M.) Boulenge, Jean.
      Profession: menuisier (maître).
      Nom, qualité: (Mme ou Mlle) Boquen, Catherine.
    - Procuration déposee., 6 avril 1751; MC/ET/XIV/341
      Nom, qualité: (M.) Mandavy, Joseph.
      Profession: vicaire provincial de l'ordre de nd de la merci.
      Nom, qualité: (M.) Heraud, Melchior.
      Profession: religieux de l'ordre de nd de la merci.
    - Procuration déposee., 7 avril 1751; MC/ET/XIV/341
      Nom, qualité: (M.) Godde de Varennes de, Auguste Claude Francois (marquis de varennes).
      Nom, qualité: (Mme ou Mlle) Le Pileur d' Apligny, Jeanne Madeleine.
      Nom, qualité: (M.) Lemoyne, Jean (bourgeois de Paris)
    - Procuration., 9 avril 1751; MC/ET/XIV/341
      Nom, qualité: (M.) Lepileur d' Apligny, Henri Augustin.
    - Bail, appartement, Versailles, rue de l'Orangerie., 10 avril 1751; MC/ET/XIV/341
      Nom, qualité: (M.) Ricqbourg, Jean.
      Profession: officier du roi.
      Domicile: Versailles.
      Nom, qualité: (Mme ou Mlle) Gruyn, Catherine Nicole.
      Nom, qualité: (M.) Cambis de Villeron de, Louis Dominique (comte de cambis).
      Profession: lieutenant general des armées du roi.
    - Quittance., 10 avril 1751; MC/ET/XIV/341
      Nom, qualité: (M.) Pagin, Jean Pierre (bourgeois de Paris).
      Nom, qualité: (Mme ou Mlle) Pagin, Elisabeth Charlotte.
      Nom, qualité: (M.) Belleguise, Jean (bourgeois de Paris).
      Nom, qualité: (M.) Chaillon de Joinville, Francois.
      Profession: gentilhomme ordinaire du roi.
    - Procuration déposee., 14 avril 1751; MC/ET/XIV/341
      Nom, qualité: (M.) Desmoulins Delisle, Francois.
      Profession: colonel.
      Nom, qualité: (M.) Guyet, Thibault Charles Armand (bourgeois de Paris)
    - Obligation., 14 avril 1751; MC/ET/XIV/341
      Nom, qualité: (M.) Perrot, Charles Pierre.
      Profession: procureur au Châtelet.